【裁判字號】    97,抗,1639
【裁判日期】    971111
【裁判案由】    損害賠償
【裁判全文】
臺灣高等法院民事裁定                  97年度抗字第1639號
抗  告  人  甲○○
上列抗告人與相對人乙○○間損害賠償事件，對於中華民國97年
9月3日臺灣臺北地方法院97年度審訴字第92號裁定提起抗告，本
院裁定如下：
    主      文
原裁定廢棄。
    理      由
一、按因不動產之物權或其分割或經界涉訟者，專屬不動產所在
    地之法院管轄；其他因不動產涉訟者，得由不動產所在地之
    法院管轄。民事訴訟法第10條第1、2項定有明文。所謂其他
    因不動產涉訟，係指因不動產之物權或其分割或經界以外，
    與不動產有關之一切事項涉訟者而言（最高法院86年度台抗
    字第79號裁判意旨參照）。又「管轄權之有無，應依原告主
    張之事實，按諸法律關於管轄之規定而為認定，與其請求之
    是否成立無涉。本件相對人依其主張，既係向契約履行地之
    法院起訴，按諸民事訴訟法第12條規定，原第一審法院即非
    無管轄權。至相對人主張之契約是否真正存在，則為實體法
    上之問題，不能據為定管轄之標準。」，亦有最高法院65年
    台抗字第162號判例可稽。
二、查本件抗告人起訴主張其與相對人約定共同具名向國有財產
    局標購土地，並於購得之土地上興建房屋後分屋。嗣兩造標
    得坐落於臺北市○○區○○段四小段50號土地（下稱系爭土
    地）所有權後，相對人卻拒絕依約定配合進行房屋興建事宜
    ，以致購地建屋合約無法完成，故抗告人對相對人主張終止
    契約，並請求相對人賠償因違反系爭購地建屋契約致其所生
    之損害等情，自屬與不動產有關之事項涉訟，依民事訴訟法
    第10條第2 項規定，得由不動產所在地之原法院管轄，是抗
    告人向有管轄權之原法院起訴，並無不合。雖相對人否認兩
    造間有簽訂購地建屋契約，惟相對人委任律師發予抗告人之
    律師函亦載明兩造及訴外人林勇如間就不動產投資與建築房
    屋出售等共同事業同意成立合夥關係，嗣並購買系爭土地等
    語（見原法院97 年度北調字第482號卷第20頁），況依上開
    判例所示，管轄權之有無，應依抗告人主張之事實，按諸法
    律關於管轄之規定而為認定，與其請求之是否成立無涉。則
    原法院以相對人居住於臺南市即認其無管轄，而以裁定移送
    臺灣臺南地方法院，尚有未洽。抗告意旨指摘原裁定不當，
    求予廢棄，為有理由。
三、據上論結，本件抗告為有理由，爰裁定如主文。
中    華    民    國    97    年    11    月    11    日
                    民事第十七庭
                        審判長法  官  藍文祥
                              法  官  吳燁山
                              法  官  陳麗芬
正本係照原本作成。
本裁定除以適用法規顯有錯誤為理由，並經本院許可外，不得再
抗告。如提起再抗告，應於收受後10日內委任律師為訴訟代理人
向本院提出再抗告狀。並繳納再抗告費新台幣１千元。
中    華    民    國    97    年    11    月    11    日
                              書記官  張永中


司法院資訊處製作；財團法人民間司法改革基金會備份。
